---
output: 
  html_document: 
    highlight: tango
    theme: cerulean
    css: style.css
editor_options: 
  markdown: 
    wrap: sentence
---


# REVISÃO TEMAS ESPECÍFICOS ADS: BANCO DE DADOS

#### 17/03/2026 {.unnumbered}

#### Professor Miguél Suares {.unnumbered}

## Questão 7.1

No cenário de uma economia globalizada, cresce o interesse pelo empreendedorismo
e pela busca de meios que levem a uma maior produtividade, competitividade e 
inovação. Os avanços das tecnologias da informação e comunicação (TIC) auxiliam 
esse crescimento. Atualmente, uma parcela significativa dos negócios tem uma 
dependência forte das TIC.

Desse modo, manter a disponibilidade da informação e comunicação e manter os 
negócios operando, sem qualquer paralisação, é indispensável. Porém, é preciso 
analisar o que pode ser afetado, qual o impacto financeiro e quais os impactos 
na imagem e na reputação da empresa, se cada um dos processos de negócio 
sofresse uma paralisação por conta da TIC.

A fim de mitigar possíveis riscos, é recomendável documentar um plano para 
eliminar ou reduzir a possibilidade de ocorrer cenários de indisponibilidade da 
TIC. Nessa situação, é preciso elaborar um:

- (A) plano de negócio.  
- (B) documento de visão.  
- (C) plano de contingência.  
- (D) plano de gerência de riscos.  
- (E) plano de gerenciamento de projetos.  


## Questão 8.2

O gerenciamento de projetos de sistemas é essencial para a engenharia de 
software. Um mau gerenciamento acarreta atraso na entrega do programa, custo 
maior do que o programado e falha no atendimento de requisitos.

O quadro a seguir representa atividades de um projeto:

| Tarefa | Duração (dias) | Dependências |
|--------|---------------|-------------|
| T1     | 5             | -           |
| T2     | 8             | T1          |
| T3     | 2             | T2          |
| T4     | 4             | -           |
| T5     | 2             | T3, T4      |
| T6     | 4             | -           |
| T7     | 3             | T5          |

Com base na análise do quadro, o tempo mínimo necessário para terminar o projeto
é de:

- (A) 13 dias  
- (B) 15 dias  
- (C) 16 dias  
- (D) 20 dias  
- (E) 28 dias  


## Questão 8.7

Os termos inovação e empreendedorismo dizem respeito à prática da gestão e à 
mudança criativa. A inovação preocupa-se, sobretudo, com o desenvolvimento de 
produtos, já o empreendedorismo dedica-se mais à questão da criação de pequenas 
empresas.

Nesse contexto, avalie as afirmativas a seguir:

I. Inovação e sustentabilidade são processos antagônicos, já que a inovação 
contribui para a degradação ambiental.  

II. A exploração de um problema social transformado em oportunidade de negócio 
visando lucro é objetivo do empreendedorismo social.  

III. Nem todo resultado de um processo criativo está associado a uma inovação.  

É correto o que se afirma em:

- (A) I, apenas  
- (B) II, apenas  
- (C) I e III, apenas  
- (D) II e III, apenas  
- (E) I, II e III  




### Respostas

7.1 **Alternativa correta: (C)**
8.2 **Alternativa correta: (D)**
8.7 **Alternativa correta: (D)**

### Comentário 8.2

O caminho crítico é: **T1 → T2 → T3 → T5 → T7**, totalizando:

`5 + 8 + 2 + 2 + 3 = 20 dias`






```{r 04-impressao-01-html, eval=FALSE, include=FALSE}
rmarkdown::render("04-revisao-04-2026-03-17.Rmd", output_dir="docs", output_file ="temporario.html" , output_format = "html_document") ; utils::browseURL("docs/temporario.html")
```

```{r 04-impressao-02-docx, eval=FALSE, include=FALSE}
rmarkdown::render("04-revisao-04-2026-03-17.Rmd", output_dir="docs", output_file ="temporario.docx" , output_format = "word_document") ; utils::browseURL("docs/temporario.docx")
```
