---
output: 
  html_document: 
    highlight: tango
    theme: cerulean
    css: style.css
editor_options: 
  markdown: 
    wrap: sentence
---

# REVISÃO TEMAS ESPECÍFICOS ADS: BANCO DE DADOS

#### 14/04/2026 {.unnumbered}

#### Professor Miguél Suares {.unnumbered}


## Questão 9.6

Após a implantação de um sistema em ambiente de produção, ele passa para a fase 
de manutenção dentro do ciclo de vida do desenvolvimento de software.

Considerando a etapa de manutenção no processo de desenvolvimento de software, 
avalie as afirmativas:

I. A fase de manutenção é uma parte explícita do modelo em cascata.  
II. A atualização do sistema para inserir customizações é considerada manutenção.  
III. A depuração do programa é exclusiva da fase de desenvolvimento.  
IV. O acréscimo de novas funções sem afetar a operação é um tipo de manutenção.  
V. A manutenção está relacionada ao aumento do ciclo de vida do software.  

É correto apenas o que se afirma em:

- (A) I e III  
- (B) IV e V  
- (C) I, II e III  
- (D) I, II, IV e V  
- (E) II, III, IV e V  



## Questão 9.7

As redes de computadores estão por toda parte e compartilham recursos por meio de sistemas distribuídos.

Assinale a opção que apresenta exemplos atuais de sistemas distribuídos:

- (A) Pesquisa na web, jogos on-line, e-commerce e o banco de dados das agências bancárias  
- (B) Jogos on-line, e-commerce, pesquisa no Windows e e-mails  
- (C) E-commerce, jogos em mídia física, pesquisa no Windows e redes sociais  
- (D) Pesquisa na web, jogos em mídia física, e-commerce e e-mails  
- (E) Pesquisa no Windows, pesquisa na web, jogos on-line e banco de dados bancários  


## Questão 9.9

O método do caminho crítico identifica a sequência de atividades a que o gerente
de projetos deve dar mais atenção, porque, caso uma delas atrase, todo o projeto
estará atrasado.

A tabela a seguir apresenta a estrutura de atividades de um projeto:

| Atividade | Predecessora | Duração (dias) |
|----------|--------------|----------------|
| A        | --           | 3              |
| B        | A            | 5              |
| C        | --           | 12             |
| D        | --           | 4              |
| E        | D            | 2              |
| F        | D            | 5              |
| G        | F            | 7              |
| H        | E, G         | 8              |
| I        | B            | 11             |
| J        | C, H, I      | 3              |

Com base nas informações apresentadas na tabela, avalie as afirmativas:

I. O caminho crítico é composto pelas atividades A, B, I e J.  

II. O caminho crítico tem 27 dias.  

III. A atividade H faz parte do caminho crítico.  

IV. O projeto possui dois caminhos críticos.  

É correto apenas o que se afirma em:

- (A) I e II  
- (B) I e IV  
- (C) II e III  
- (D) I, III e IV  
- (E) II, III e IV  

### Respostas

9.6 **Alternativa correta: (D)**
9.7 **Alternativa correta: (A)**
9.9 **Alternativa correta: (C)**





```{r 05-impressao-01-html, eval=FALSE, include=FALSE}
rmarkdown::render("05-revisao-05-2026-04-14.Rmd", output_dir="docs", output_file ="temporario.html" , output_format = "html_document") ; utils::browseURL("docs/temporario.html")
```

```{r 05-impressao-02-docx, eval=FALSE, include=FALSE}
rmarkdown::render("05-revisao-05-2026-04-14.Rmd", output_dir="docs", output_file ="temporario.docx" , output_format = "word_document") ; utils::browseURL("docs/temporario.docx")
```
