---
output: 
  html_document: 
    highlight: tango
    theme: cerulean
    css: style.css
editor_options: 
  markdown: 
    wrap: sentence
---

# REVISÃO TEMAS ESPECÍFICOS ADS: BANCO DE DADOS

#### 21/04/2026 {.unnumbered}

#### Professor Miguél Suares {.unnumbered}


## Questão 10.3

Um desenvolvedor de software recém-formado foi contratado para a implementação 
de um projeto em uma empresa e recebeu explicações sobre o funcionamento da 
gerência de configuração.

Considerando essa situação, avalie as afirmativas:

I. Para acessar a base de desenvolvimento, deve-se realizar um *checkout* para 
obter os arquivos do servidor.  

II. Em caso de conflito entre versões, deve-se realizar uma operação de 
*tag (release)* para resolução.  

III. Ao desenvolver um novo caso de uso que altera vários arquivos, recomenda-se
criar uma *branch*.  

IV. A versão estável é o ramo principal de desenvolvimento continuamente 
atualizado.  

É correto apenas o que se afirma em:

- (A) I e II  
- (B) I e III  
- (C) II e IV  
- (D) I, III e IV  
- (E) II, III e IV  


## Questão 12.1

Uma empresa da indústria farmacêutica está implantando um data warehouse. Dois 
sistemas transacionais utilizam representações diferentes para o sexo dos 
usuários ("m/f" e "1/2").

Sabendo que os dados alimentarão o data warehouse, avalie as afirmativas:

I. Deve-se definir um padrão e utilizar ETL para adequar os dados.  

II. Deve-se armazenar na tabela fato a sigla do sistema de origem.  

III. Deve-se solicitar aos fornecedores a padronização dos dados.  

É correto o que se afirma em:

- (A) I, apenas  
- (B) II, apenas  
- (C) I e III  
- (D) II e III  
- (E) I, II e III  


## Questão 12.2

Considere o protocolo TCP/IP, responsável pela comunicação em redes.

Avalie as afirmativas:

I. Protocolos são programas responsáveis pelo armazenamento de dados.  

II. Sistemas diferentes podem se comunicar por meio do TCP/IP.  

III. TCP controla a comunicação e IP realiza o endereçamento.  

É correto o que se afirma em:

- (A) I, apenas  
- (B) II, apenas  
- (C) I e III  
- (D) II e III  
- (E) I, II e III  

### Respostas

10.3 **Alternativa correta: (B)**
12.1 **Alternativa correta: (A)**
12.2 **Alternativa correta: (D)**



```{r 06-impressao-01-html, eval=FALSE, include=FALSE}
rmarkdown::render("06-revisao-05-2026-04-21.Rmd", output_dir="docs", output_file ="temporario.html" , output_format = "html_document") ; utils::browseURL("docs/temporario.html")
```

```{r 06-impressao-02-docx, eval=FALSE, include=FALSE}
rmarkdown::render("06-revisao-05-2026-04-21.Rmd", output_dir="docs", output_file ="temporario.docx" , output_format = "word_document") ; utils::browseURL("docs/temporario.docx")
```
