---
output: 
  html_document: 
    highlight: tango
    theme: cerulean
    css: style.css
editor_options: 
  markdown: 
    wrap: sentence
---

# REVISÃO TEMAS ESPECÍFICOS ADS: BANCO DE DADOS

#### 28/04/2026 {.unnumbered}

#### Professor Miguél Suares {.unnumbered}

## Questão 12.5

O diagrama a seguir, em notação BPMN, representa o processo de aquisição de matéria-prima de uma indústria.

Com base no processo, avalie as afirmativas:

I. O abastecimento do estoque e a autorização do pagamento dependem da aprovação da matéria-prima.  

II. A autorização do pagamento ocorre somente após a distribuição da matéria-prima.  

III. O diagrama apresenta cinco pontos de decisão.  

IV. A nota fiscal é recebida com a matéria-prima e enviada ao financeiro após aprovação.  

V. O processo poderia ser otimizado com cadastro de fornecedores homologados.  

É correto apenas o que se afirma em:

- (A) I, II e III  
- (B) I, III e IV  
- (C) I, IV e V  
- (D) II, III e V  
- (E) II, IV e V  




## Questão 12.8

O uso de BPM visa à melhoria contínua dos processos organizacionais.

Avalie as afirmativas sobre ferramentas de apoio ao BPM:

I. SOA contribui para adaptação dos sistemas aos requisitos de BPM.  

II. É necessário acesso ao código-fonte para implementar BPM.  

III. BAM é utilizado para modelagem de processos e gerenciamento de dados.  

IV. BPMS permite gerar aplicações e executar processos de negócio.  

É correto apenas o que se afirma em:

- (A) I e II  
- (B) I e IV  
- (C) III e IV  
- (D) I, II e III  
- (E) II, III e IV  


## Questão 12.9

Uma empresa processa cerca de 10.000 notas fiscais por mês e precisa integrar dados entre os sistemas de contas a receber e contabilidade, evitando retrabalho manual.

A solução mais adequada para esse problema é:

- (A) Data warehouse  
- (B) SOA (Service Oriented Architecture)  
- (C) ERP (Enterprise Resource Planning)  
- (D) GED (Gestão Eletrônica de Documentos)  
- (E) Gestão do conhecimento  


### Respostas

12.5 **Alternativa correta: (C)**
12.8 **Alternativa correta: (B)**
12.9 **Alternativa correta: (C)**


```{r 07-impressao-01-html, eval=FALSE, include=FALSE}
rmarkdown::render("07-revisao-07-2026-04-28.Rmd", output_dir="docs", output_file ="temporario.html" , output_format = "html_document") ; utils::browseURL("docs/temporario.html")
```

```{r 07-impressao-02-docx, eval=FALSE, include=FALSE}
rmarkdown::render("07-revisao-07-2026-04-28.Rmd", output_dir="docs", output_file ="temporario.docx" , output_format = "word_document") ; utils::browseURL("docs/temporario.docx")
```
